Inventaris van de archieven van het College van Rijksbemiddelaars, van de Gemachtigde voor de Arbeid en van het Loonbureau, (1924) 1940-1970
Nationaal Archief, Den Haag
- Verplegingsinrichtingen 24-35
Pelterijenindustrie, bontwerkerijen en 7-14
Persberichten 60-01A
Farmaceutisch bedrijf, medisch- 5-23
Piano- en harmoniummakersbedrijf 11-16A
Pioneer and Civil Lahour Unit Hoek van Holland - Transit Camp 24-09A
Plaatselijke regelingen 24-43B
Plakband- en paraffinepapierindustrie 14-03A
Plisseer- en borduurinrichtingen 7-5A
Ploegenarbeid 44-23
Ploegentoeslag 44-08A
Pluimvee, wilde en tamme konijnen, handel in Bpf 17-36
Pluimveeslachters en verwerkers van pluimvee 17-36
Porselein- en aardewerkindustrie Bpf 1-31
Portiers en bewakingspersoneel havenbedrijf van Amsterdam
- en Rotterdam Lb 21-13
Prestatiebeloning 44-26
- bouwbedrijf, Commissie 4-19
Prijzen, directoraat-generaal van de 39-04A
Productiviteitsaangelegenheden 44-33
Puinruimers 4-19
Radio-orkesten - radiomusici 21-31
Radio-unie, Stichting Nederlandsche 21-31A
Reinigingsmiddelenindustrie, zeep-, wasmiddel- en 5-21A
Reiskostenvergoeding- reisurenvergoeding 62-1
Riet- en biezencultuur op de Zuid-Hollandse Eilanden Lb L-V
Rietbedrijf, griend- en L-V
Rietdekkersbedrijf 4-14B
Rietmattenindustrie 6-7C
Rietmeubelindustrie 6-18C
Rijksarbeidsbureau 39-12A
Rijksbemiddelaars, benoeming en ontslag van 40-04H
Rijkswaterstaat 39-01H
Rijnbeurtvaart - rijnvrachtvaart 21-05D
Rijswerkers 4-10
Rijswerkers- en steenzettersbedrijf (kust- en oeverwerken) 4-11
Rijwielbewaarplaatsbedrijf 21-14A
Rijwielkleinbedrijf 11-02C
Rijwielreparatie-inrichtingen 11-15A
Rijwielvergoeding 62-1
Rolluiken-, markiezen- en zonneschermbedrijf 6-3C
Rubberverwerkende industrie 9-07A
Sanitair, groothandel in ijzer, ijzerwaren, aanverwante artikelen en 20-75
Schadeverzekeringsbedrijf 23-01F
Scheepsbenodigdheden, handel in 7-18
20-11
Scheepsblokmakerijen 11-04A
Scheepsschilderbedrijf 4-08B
Scheepstuigerijen 7-18
Schelpkalkfabrieken 1-09C
Schildersbedrijf 4-8F
Schoenen, detailhandel in 20-20
Schoenherstellers- en maatschoenmakersbedrijf 9-04D
Schoenindustrie (vervaardiging van onderdelen) 9-04A
Schoenindustrie 9-04K
Schoenmakerij Bpf 9-04D
- maat- en orthopedische 9-05A
Scholing, 64-1
- in het bouwbedrijf, Commissie ad hoc inzake versnelde C
Schoonmaakbedrijf 4-15D
- glazenwassers- en Bpf 4-15C
Schoorsteenfabrieken 4-7
Schuitenvoerdersbedrijf Amsterdam 21-13A
Schuur-, erf- en technisch personeel (visserij) Lb 19-02B
Selectiebedrijf van tuin- en bloemzaden 18-1A
Siersteenindustrie, dakpannen-, greswaren- en Bpf 1-14A
Sigarenindustrie 17-43A
Sigarenkistenindustrie, triplex-, fineer- en 6-30A
Slachtafvallen en darmen, groothandel in 17-29
Slachthuizen, groothandelaren in vlees, die gevestigd zijn op de openbare 17-28
Slagersbedrijf 20-16A
Sleepboten, varende in de binnenlandse sleepdienst 21-19A
- varende op België en de Zeeuwse stromen 21-19A
Smaakstoffenindustrie 5-26
Snipperdagen 44-05C
Sociale Zaken (en Volksgezondheid), ministerie van 39-01A
Spaarzegelkasbedrijf 22-14
Spaendonckfondsen,Van 43-08A
Spijsvetindustrie 17-27
Spoor-, tramweg- en autobusdienstondernemingen 21-16A
Staatsdrukkerij 55-2
Stadssleepbootbedrijf, haven- en
- Amsterdam 21-06A
- Rotterdam 21-06B
Stationsrijwielstallingen 21-14A
Statistiek, Centraal Bureau voor de 39-07A
Steen-, houtgraniet- en kunststeenbedrijf 1-25F
Steengaasindustrie 1-40A
Steenhouwersbedrijf 4-4F
Steenlossers 21-24L
Steenzetters 4-02C
Steenzettersbedrijf, rijswerkers- en (kust- en oeverwerken) 4-11
Stencildrukbedrijf Lb 3-16
Straatmakers 4-6C
Straatmakersbedrijf, uitvoerders in de bouwbedrijven en in het 4-19
Strokartonindustrie (strokartonindustrie) 14-05A
Strohulzenindustrie 6-28A
Stucadoorsbedrijf 4-7E
Suikerindustrie 17-18A
Suikerverwerkende industrie 17-17B
- Handelsreizigers 17-17C
Suikerwerkindustrie Lb 17-23
- en chocoladeverwerkende industrie Bpf 17-23
Symphonie-orkesten 24-40A
Tabaksprodukten, groothandel in 20-44
Tandartsen-ziekenfondsen, Commissie van goede diensten met betrekking
- tot het conflict C
Tandtechnici en tandtechnische hulpkrachten 9-09A
Tapijtindustrie 5-01D
- Gooise 15-02A
Tapijtreinigingsinrichtingen 7-25A
Tariefwerk, redactiecommissie (bouwbedrijf) C
Tarieven 44-22
Taxi- en huurautobedrijf 21-11A
Technici, bouwkundige Lb 4-25
Tegelzetters 4-19
Televisie Stichting, Nederlandse 21-31A
Terugwerkende kracht 44-8
Textiel en meubelen, detailhandel in 20-18
Textiel, grootwinkelbedrijven in 20-15B
Textiel en woninginrichting, grootwinkelbedrijf in Lb 20-15B
Textielgoederen, groothandel in 20-01D
Textielindustrie 15-01D
Textielindustrie, Commissie van bindend advies in zaken betreffende
- de CAO voor de C
Textielreiniging Bpf 7-27
Theepakkerijen 17-47
Thermoplastische industrie 9-07A
Tijdschriftenbezorgers etc., kranten- en 21-09A
Timmerfabrieken 6-1
Toerwagenritten, ongeregeld vervoer en groepsvervoer 21-15
Toezichthoudend personeel 24-48
Toneel, Stichting Centraal Coördinatie Bureau voor het 24-45
Toneelkunstenaars - toneelbedrijf 24-45
Tramweg- en autobusdienstondernemingen, spoor, 21-16A
Tramwegen, interlokale 21-16A
Trawlvisserij, haringvisserij en 19-02B
Trawlvisserij IJmuiden 19-01A
Triplex-, fineer- en sigarenkistenindustrie 6-30A
Tuinbouwbedrijf L-XVIII
Tuinbouwveilingen Lb L-XXXIXB
Turfstrooiselbedrijf 10-07A
Uitleenbedrijven 12-29
Uitvoerders in de bouwbedrijven en in het straatmakersbedrijf 4-19
Uitzendkrachten Lb 24-21
Vakantiebonnen 44-05A
Vakantieregelingen 44-05B
Vakopleiding 33-02G
Veembedrijf 21-23
Veenbedrijf L-VIIF
- Deume en Asten L-198
- Friesland en NW-Drenthe Lb L-XV
Vee- en vleesvervoerbedrijf 21-07F
Veevoeder. handel in granen en 20-07A
Veilingen
- niet-administratief personeel L-XXXIXA
- administratief personeel L-XXXIXB
Veranderateliers 7-01B
Verbruikscoöperaties 20-60
Vereveningsheffing 44-07A
Verfindustrie, bereide 5-3A
Verfstoffenindustrie, chemische -, 5-25
- natte 5-3A
Verplegenden in particuliere verplegingsinrichtingen Lb 24-35
Ververijen, chemische wasserijen en 7-25A
Vervoer- en havenbedrijf te Rotterdam Bpf 21-13A
Verwarmingsbedrijf, centrale 11-02C
11-71
Verzekeringsbedrijf, inspecteurs etc. 23-01E
Verzendgrossiers en exportslachterijen 17-30A
Verzendhandelaren in groenten en fruit, exporteurs en Lb 20-45
Visconservenindustrie 17-34
Visknechten IJmuiden 19-2
Vislossers IJmuiden 19-02A
Visrokerijen 17-15A
Visserij, Commissie arbeidsvraagstukken C
Visserij - trawlvisserij IJmuiden 19-01A
Vissersschepen, Commissie voedingsonderzoek C
Vlakglas, groothandel in 1-38B
Vlasindustrie 15-04A
Vlasbewerkende industrie Lb 15-04A
Vlechtindustrie 15-01D
Vlees, werkzaam op de openbare slachthuizen, groothandelaren in 17-28
Vleesvervoerbedrijf, vee- en 21-07F
Vleeswarenindustrie Bpf 17-33A
Vleeswaren-, vleesconserven- en baconindustrie 17-33A
Vliegvelden 100-8
Vloerenfabrikanten, naadloze 1-25F
Vlottersbedrijf 21-01A
Voedingsonderzoek vissersschepen, Commissie C
Voedselvoorzieningshandel, agrarische en Bpf 20-42
Volksgezondheid en maatschappelijk werk Bpf 24-35
Volkshuisvesting Rotterdam (bouwbedrijf) 4-19
Volkswoningbouw, Commissie ter voorbereiding van een landelijke
- tariefregeling voor de C
Vrouwelijke arbeidskrachten 33-02D
Wachtgeldregeling 44-11B
Wagenbouwbedrijf 11-08B
Wasmiddelen- en reinigingsmiddelenindustrie, zeep-, 5-21A
Wasserijen en - ververijen, chemische 7-25A
Waterbouwkundige werken 4-02A
Watersnoodgebied
- Schouwen-Duiveland (bouwbedrijf) 4-19
- cultuurtechnische werken L-X
Watersportbedrijf, jacht- en bedrijfsscheepsbouw in het Lb 6-33
Wederopbouw 4-5
- Wegen etc., aanleg van 4-02A
4-02B
Werkclassificatie 24-12B
Werkloosheidsfonds, algemeen 39-36
Werkloosheidswet 44-11B
Werkverdeling, college 37-02A
Westkapelse dijkwerkers 4-02C
Wijkverpleegsters 24-35
Wijnstekerij 20-17A
Wijsmuller, bureau
- sleepboten in de Havendienst te IJmuiden Lb 21-18A
Winkelpersoneel 20-33
- in het kruideniersbedrijf en het grootwinkelbedrijf in levensmiddelen 20-101
Winstdeling 43-01E
Witwasserijen 7-24A
- chemische wasserijen en ververijen 7-27
Woningbouw
- in ‘s-Gravenhage 4-19
- in Velsen 4-19
- in Zandvoort 4-19
Woningbouwverenigingen in Arnhem e.o. (bouwbedrijf) 4-19
Woningcorporaties - woningbouwcorporaties Lb 4-26
Woninginrichtersbedrijf en detailhandel in meubelen en woningtextiel Lb 20-18A
Woninginrichting, grootwinkelbedrijf in textiel en Lb 20-15B
Woningtextiel, woninginrichtersbedrijf en detailhandel in meubelen en Lb 20-18A
Zaadhandel - zaadhandelsbedrijven 18-1A
Zaadteelt selectiebedrijven van tuin- en bloemzaden 18-1A
- in West-Friesland 18-1A
Zaanse havenarbeiders 6-5B
Zaanse ondernemingen, aantal 24-15A
Zandgroeven in de provincie Limburg 10-09B
Zandstraalbedrijven 4-9
Zandzuigbedrijf 10-11
Zeefdrukbedrijf 3-9
Zeemans Welvaren, Commissie 21-18A
Zeemans Welzijn Nederland, Stichting 21-18A
Zeep-, wasmiddelen- en reinigingsmiddelenindustrie 5-21A
Zee- en binnensleepvaart 21-18
Zeesleepvaart Lb 21-18A
Zeevaart 21-18A
Zeevisserij Bpf 24-19
Zeilmakerijen, dekkledenvervaardiging, dekkledenverhuur,
- scheepstuigerijen en scheepsbenodigdhedenhandel 7-18
Ziekenfondsen 23-01B
Ziekenfondswet, Commissie ex artikel 49 der C
Ziektewet 24-36B
Zilverbedrijf 11-63
Zonneschermenbedrijf, rolluiken-, markiezen- en 6-3C
Zuiveldetailhandelbedrijf Lb 17-21A
Zuivelfabrieken, coöperatieve 17-03C
Zuivelindustrie en melkinrichtingsbedrijf 17-01A
Zuivelverkoopverenigingen, administratief personeel in dienst van de
- Bond van coöperatieve Lb 17-50
Zuivelverkoopverenigingen, Bond van coöperatieve 20-63
Zuurkoolbereidende industrie 17-35E
Zwarte Corps 4-6C
Zwembaden en zweminrichtingen 7-26
Beschrijving van de series en archiefbestanddelen
- Archief van (het College van) Rijksbemiddelaars (1924)1940-1942, I
  - Stukken van algemene aard, 1
    - Verslagen van de werkzaamheden van de Rijksbemiddelaars gedurende (1924-1939), (1940); 1
    - Korte verslagen van de College-vergaderingen, 6 november - 30 december 1941; 8 januari - 31 oktober 1942, 1941-1942; 2
  - Stukken betreffende afzonderlijke onderwerpen, 2
    - Organisatie en personeel, 2.1
      - Ingekomen brief van de secretaris ter Directie van den Arbeid betreffende de inrichting van de administratie, op verzoek van Rijksbemiddelaar mr. T.J. Verschuur, afschrift, 1941; 3
      - Richtlijnen betreffende de samenwerking der Rijksbemiddelaars met de Gemachtigde voor de Prijzen, 1941; 4
      - Dossier van mr. W.F. de Gaay Fortman, lid van het secretariaat, houdende documentatie betreffende de organisatie en de bevoegdheden van het College van Rijksbemiddelaars, 1941-1942; 5
      - Stukken betreffende benoemingen bij en de ontslagaanvrage van het College van Rijksbemiddelaars, 1941-1942; 6
      - Stukken betreffende de vaststelling van de procedure voor de juridisch-technische bewerking van concepten van het Bureau van het College van Rijksbemiddelaars, alsmede kopie van een nota van de juridisch ambtenaar A.J. Haakman aan Rijksbemiddelaar prof. C.P.M. Romme betreffende de bepalingen die in CAO's opgenomen moeten worden, 1942; 7
      - Concepten voor verordeningen houdende de instelling van een Loonraad en van de functie van Regeringscommissaris voor de Lonen en andere arbeidsvoorwaarden, stencil, z.d.; 8
    - Taak, 2.2
      - Contacten met werkgevers- en werknemersorganisaties, 2.2.1
        - Correspondentie met "Centraal Overleg in Arbeidszaken voor Werkgeversbonden", 1940; 9
        - Stukken betreffende de opheffing van werkgeversorganisaties, met opgave van nieuw opgerichte of gefuseerde werkgevers- en werknemersorganisaties, 1941-1942; 10
      - Staatsblad O.800 betreffende inschakeling van Rijksbemiddelaars bij geschillen over arbeidsvoorwaarden, 2.2.2
        - Stukken betreffende de totstandkoming van het Besluit van de Opperbevelhebber van Land- en Zeemacht van 24 mei 1940 betreffende inschakeling van Rijksbemiddelaars bij geschillen over arbeidsvoorwaarden, alsmede de uitvoering, 11
      - Verordening 8/1940 betreffende het beperken van werk (Ontslagverordening), 2.2.3
        - Lijst van personen en instanties die inlichtingen kunnen verstrekken over de uitvoering van de Verordening, met wijzigingen, 1940-1942; 12
      - Verordening 111/1940 betreffende verbod van verlaging van lonen en salarissen, 2.2.4
        - Stukken betreffende richtlijnen voor de uitvoering van de Verordening, 1940; 13
        - Belangrijkste beslissingen genomen in de vergaderingen van het College van Rijksbemiddelaars., A Besluit van den Opperbevelhebber van Land- en Zeemacht van 24 Mei 1940, Stb. O.800.; B Verordening 111/1940: verbod van verlaging van lonen en salarissen;; Z.d.; 14
        - Stukken betreffende salarisverlaging voor arbeiders van 65 jaar en ouder ingevolge de bepalingen van de Verordening, 1942; 15
      - Verordening 217/1940 betreffende de totstandkoming van lonen, salarissen en andere arbeidsvoorwaarden, 2.2.5
        - Stukken betreffende de totstandkoming van de concept-Verordnung über die Gestaltung der Löhne und sonstige Arbeitsbedingungen en het Durchführungsvorschrift (Verordening 217/1940), 16
        - Correspondentie met de waarnemend secretaris-generaal van het departement van Sociale Zaken betreffende richtlijnen voor de toepassing van de Verordening, 1940; 17
        - Stukken betreffende de toepassing van de Verordening op commissarissen van een naamloze vennootschap, 1940; 18
        - Stukken betreffende de bevoegdheden van het College van Rijksbemiddelaars en de uitvoering van de Verordening, kopieën, afschriften, 1940-1942; 19
        - Verslag van een bespreking van het College van Rijksbemiddelaars met vertegenwoordigers van werknemers- en werkgeversvakcentrales betreffende de uitvoering van de Verordening, gehouden op 2 januari 1941, stencil, 20
        - "Nota betreffende C.A.O. en Gestaltung", (loonvorming), betreffende Verordening 217/1940, waarschijnlijk door rijksbemiddelaar prof. mr. C.P.M. Romme, 1941; 21
        - "Nota inzake het goedkeuren resp. opleggen van minimum-Ioonen door het College van Rijksbemiddelaars", door de adviseur van het College van Rijksbemiddelaars mr. ir. AW. Quint, 1941-8-2, alsmede brief van Wittert van Hoogland, voorzitter van de Vereeniging van Raden van Arbeid aan de Rijks-bemiddelaars, mr. ir. A.W. Quint en dr. W.F. de Gaay Fortman betreffende hetzelfde onderwerp, stencils, 22
        - "Concursus (samenloop van strafbare feiten) van Prijsbeheerschingsorganen en College van Rijksbemiddelaars inzake het verbod tot verhooging van loonen", (Verordening 217/1940), door juridisch ambtenaar mr. A.J. Haakman, doorslag, 1941; 23
        - "Nota betreffende wijziging van de c.a.o. voor het landbouwbedrijf in Zeeland voor wat betreft de daarin voorkomende bepalingen over de behandeling van geschillen", gericht aan het College, anonym, stencil, 1941; 24
        - Nota van mr. Gevers Deynoot: "De beteekenis van prestatieloon ten aanzien van Verordening 217"; "Nota van (Rijksbemiddelaar) mr. T.J. Verschuur over Prestatieloonen"; "Nadere nota inzake het vraagstuk der stukloonen", door A.Wij (mr. ir. A.W. Quint), adviseur van het College, 1941; 25
        - Brief aan adviseur mr. ir. A.W. Quint betreffende de vraag of bij een regeling, als bedoeld in artikel 5 der Verordening 217/1940 een rechtspersoon in het leven mag worden geroepen, anoniem, 1941-10-6; met commentaar van dr. W.F. de Gaay Fortman van het secretariaat, z.d.; 26
        - Nota van directeur-secretaris mr. F.E.J. van der Valk betreffende de behandeling van gevallen van loonverlaging door Besluit O.800 of artikel 5 van Verordening 217/ 1940, stencil, 1941; 27
        - Stukken betreffende de uitvoering van Verordening 217/1940 voor wat betreft de opsporing en bestraffing van overtredingen, 1941; 28
        - Correspondentie met de waarnemend secretaris-generaal van het departement van Sociale Zaken betreffende een verzoek van het College van Rijksbemiddelaars om bevoegdheid te verkrijgen aan regelingen ex artikel 5 van Verordening 217/1940 terugwerkende kracht te verlenen, 1941; 29
        - Nota van rijksbemiddelaar prof. mr. C.P.M. Romme betreffende de verhouding van de regeling ex artikel 5 van Verordening 217/1940 en artikel 1637 s van het Burgerlijk Wetboek, (betreft de juridische bevoegdheid tot het opleggen van de verplichting aan werknemers tot het storten van gelden in een fonds dat niet voldoet aan artikel 1637 s BW), 1941; 30
        - Minuten van brieven aan het College en aan prof. mr. C.P.M. Romme betreffende "Gestaltung" (loonvorming) en uitvoeringsorganen ex artikel 5 van de Verordening, 1941; 31
        - Stukken betreffende de totstandkoming van de "Regeling der loonen en verdere arbeidsvoorwaarden voor op de vliegvelden van het Duitsche luchtwapen werkzame bouwondernemingen", 1941; 32
        - Correspondentie betreffende het verzoek van het College om maatregelen ter verlening van strafsancties voor het niet naleven van de regelingen ex artikel 5 en 6 onder I van de Verordening, 1941-1942; 33
        - Stukken betreffende de toepasselijkheid van de Verordening op bepaalde bedrijven, personen of instellingen, 1941-1942; 34
        - Stukken betreffende de voorbereiding van het 4e Uitvoeringsbesluit van Verordening 217/1940, 1941-1942; 35
        - Stukken betreffende de interpretatie van het 3e Uitvoeringsbesluit ingevolge Verordening 217/1940 ("Lokloonbesluit"), 1941-1942; 36
        - Concepten voor een uniforme regeling ingevolge artikel 5 van de Verordening betreffende algemeen verbindendverklaring van bepalingen van CAO's, 1942; 37
        - "Vraagpunten in verband met wijzigingen in het organisatiewezen van werkgevers en werknemers", door rijksbemiddelaar prof. mr. C.P.M. Romme; minuut van een brief aan prof. mr. Romme houdende toezending van een overzicht van algemeen verbindendverklaringen ex Verordening 217/1940, 1941-1942; 38
        - Stukken betreffende een poging tot invoering van bonnen ter vergoeding van loonderving bij vakanties (vakantiebonnen) ter uitvoering van artikel 5, 1942; 39
        - Stukken betreffende de loon- en salarisbetaling in verband met verlenging van de arbeidstijd tot 54 uur op Duits bevel, alsmede concept-vergunning van het College, 1942; 40
        - Correspondentie betreffende de vraag of pensioenregelingen onderworpen zijn aan de bepalingen van Verordening 217/1940, 1942; 41
        - Stukken betreffende de interpretatie van Besluit 54/1942 van de waarnemend secretaris-generaal van het departement van Sociale Zaken d.d. 29 april 1942 betreffende het van kracht blijven van CAO's, 42
        - Stukken betreffende de interpretatie van Verordening 217/1940 inzake loonsverhogingen en uitkeringen bij ziekte, 1942; 43
        - Stukken betreffende de totstandkoming van de bindendvaststelling van de "Regeling vakantie-uitkering bij tussentijdse beëindiging of opschorting van het dienstverband wegens vertrek naar het buitenland"., 1942; 44
        - Schema voor het goedkeuren van gratificaties voor het jaar 1942, met bijlagen; stukken betreffende de afwijzing van een verzoek van de Algemeene Werkgevers Vereeniging om een algemene vergunning voor de verlening van gratificaties, 45
        - Nota inzake de bevoegdheden van het College van Rijksbemiddelaars betreffende de regeling van lonen en arbeidsvoorwaarden en de uitvoering ervan ingevolge Verordening 217/1940, doorslag, Z.d.; 46
          Bladzijde 1 ontbreekt
      - Dossiers van bedrijfstakken, 2.2.6
        - Aardewerk, glas, kalk en stenen, Groep 1
          - Diversen, 47
            - - Onderhandelingen met fabrikanten in Zuid-Holland betreffende een mantelcontract.
            - - Concept-regeling voor de aardewerkindustrie langs de Oude Rijn
            - - Regeling voor de Goudse Aardewerkindustrie, per beschikking van ?
            - - Regeling van lonen en arbeidsvoorwaarden voor de Goudse Aardewerkindustrie en afwijzing van een verzoek om uitbreiding van de regeling
            - - Pogingen om te komen tot een regeling voor de steengaasindustrie,1941-1942
        - Diamant en andere edelstenen, Groep 2
          - Diverse correspondentie, 1941; 48
        - Grafische bedrijven, fotografie, Groep 3
          - Stukken betreffende algemeen verbindendverklaring van de bepalingen van de CAO's voor het Boekdrukkers- en Rasterdiepdrukbedrijf en het Chemigrafisch bedrijf, 1941; 49
        - Bouw- en aanverwante bedrijven, Groep 4
          - Diversen, 50
            - - Regeling van loonen en andere arbeidsvoorwaarden voor werknemers in dienst van bouwondernemingen op Duitse Militaire Werken
            - - idem voor bouwvakarbeiders werkzaam in de Noordoostpolder, minuut
            - - Reglement op de arbeidsvoorwaarden voor de landarbeiders werkzaam bij de ontginning en de tijdelijke exploitatie van de Noordoostpolder, gedrukt
            - - idem op de voorwaarden betreffende huisvesting in de barakken gebouwd ten behoeve van de arbeiders werkzaam bij de ontginning en tijdelijke exploitatie van de Noordoostpolder, gedrukt
            - - Aanbieding van de CAO 1941/1942 voor het steenhouwersbedrijf, alsmede ingekomen brief betreffende het systeem van de vacantiebons
            - - CAO 1941-1942, gedrukt
            - - CAO's voor het schildersbedrijf en algemeen verbindendverklaringen,1940-1942
        - Hout, kurk en stro, Groep 6
          - Diversen, 51
            - - Beschikking tot afwijzing van een verzoek om goedkeuring en algemeen verbindendverklaring van een CAO voor de rietmeubelindustrie in de provincies Friesland, Drenthe, Gelderland en Overijssel, alsmede bindende regeling 1941/1942
            - - Bindende Regeling voor de knopenindustrie,1941-1942
        - Kleding en reiniging, Groep 7
          - Diversen, 52
            - - Regelingen voor het Maatkledingbedrijf (herenkleding) en (dameskleding), ('Noodcontract')
            - - Concept-regeling van lonen en andere arbeidsvoorwaarden voor het maatannex confectiebedrijf dameskleding, alsmede totstandkoming van een regeling
            - - Totstandkoming van beschikkingen houdende goedkeuring tot uitkering van gratificaties voor de confektie-industrie
            - - Concept-beschikking inzake het sociaal fonds voor de confectie-industrie in Nederland en reglement van het Wachtgeldfonds
            - - Vaststelling van minimumlonen (garantielonen) voor de stukloonwerkers in de confectie-industrie,1941-1942
          - Stukken betreffende de totstandkoming van de beschikking inzake regeling van vakantiedagen van werknemers in de confectie-industrie en de toepassing ervan, 1941; 53
          - Diversen, 54
            - Totstandkoming van de beschikking: 'Garantieloonen in de Confectie industrie', 1941-11-29, correspondentie betreffende de toepassing ervan en beschikking 'Tweede Wijziging van het College van Rijksbemiddelaars inzake arbeidsvoorwaarden in de Confectie-industrie, Garantieloonen in de Confectieindustrie en een Fourniturenbijslag voor thuiswerkers in de Confectie-industrie'
            - - Totstandkoming van een regeling van de fourniturenbijslag voor de thuiswerkers in de confectie-industrie, alsmede wijziging
            - - Totstandkoming van diverse beschikkingen inzake de bindend vaststelling van de arbeidsvoorwaarden (deel I en II van de CAO) in de confectie-industrie
            - - Werkingssfeer van de Regeling voor de Corsetten- en Bandage-industrie en interpretatie van de vakantiebepalingen
            - - Totstandkoming van de 'Aanvulling der regeling, houdende vaststelling van arbeidsvoorwaarden in de confectie-industrie.', (dassenindustrie)
            - - Ontwerp-loonregeling voor de confectie-industrie naar voorstel Berenschot (deel II van de CAO)
            - - Goedkeuring van de CAO 1942 voor de bontbedrijven, de tervisie-Iegging (geen algemeen verbindendverklaring wegens te gering aantal arbeiders) en de oplegging van een bindende regeling,1941-1942
        - Metaalnijverheid, scheeps- en rijtuigbouw; metaalindustrie, Groep 11
          - Diversen, 55